# 租入生产用黄金

提问人：zoujiecpa 时间：2015-10-28 18:33:07
陈老师：您好！公司借用客户存放在公司的黄金用于生产消耗，以后再用自己生产的黄金归还，应如何进行会计处理？ 我们的思路是：先按市场价格入账存货，期末按公允价值调整，这样生产耗用、销售时都是按公允价值结转的。如日后用自己生产的黄金归还时，是按成本价结转的，成本价与原按公允价之间的差额计入什么科目？如已经销售，[size=13.9999990463257px]差额调整销售成本，如存在跨年度的话，毛利就会有较大的波动，如何处理比较好？我记得您说过对于租入生产用黄金，四大有个技术指引，但未找到。应如何处理烦陈老师多指教，感谢！！

回答人：chenyiwei
建议对该类黄金租赁业务的会计处理如下： （ 1 ）租入黄金时（假设不考虑增值税，下同）： 借：原材料（按借入时市价） 贷：交易性金融负债 （ 2 ）期末计提利息（租赁费）： 借：财务费用 贷：应付利息 （ 3 ）定期支付利息（租赁费）： 借：应付利息 贷：银行存款 （ 4 ）期末确认交易性金融负债公允价值变动（最终在到期日调整到黄金的当日市价）： 借／贷：交易性金融负债 贷／借：
公允价值变动损益 （ 5 ）到期归还约定数量的黄金： 借：交易性金融负债 贷：主营业务收入（按归还时市价） 借：主营业务成本贷：库存商品（按用于归还借款的黄金的实际成本） 借／贷：公允价值变动损益（累计公允价值变动损益转入当期投资收益） 贷／借：投资收益
需要注意：上述处理方法是把归还黄金的负债按公允价值计量，而把取得的黄金作为原材料，按存货准则规定以“成本－跌价准备”进行后续计量，因此可能会在后期形成损益不匹配情况。